臺灣新竹地方法院刑事判決　　　　　　　　　　　　　九十一年度訴字第三五二號
　　公　訴　人　臺灣新竹地方法院檢察署檢察官
　　被　　　告　乙○○
右列被告因偽造文書等案件，經檢察官提起公訴（九十一年度偵字第八七一號），本
院判決如左︰
    主  文
乙○○連續行使偽造私文書，足以生損害於他人，累犯，處有期徒刑伍月，如易科罰
金，以參佰元折算壹日。
    事  實
一、乙○○前於民國八十二年間，曾因肅清煙毒條例案件，經臺灣高等法院以八十二
    年度上訴字第六八一六號判決判處有期徒刑三年確定，於八十四年三月三十日假
    釋，又於假釋期間之八十四年間，因搶奪案件經本院以八十四年度訴字第八五０
    號判決判處有期徒刑六月確定，並撤銷前述假釋，於八十五年八月十九日入監執
    行，合併執行殘刑一年九月八日，嗣於八十七年二月二日假釋出獄，於八十七年
    九月二十八日縮刑假釋期滿，視為執行完畢。猶不知悔改，又意圖為自己不法之
    所有，於九十一年一月上旬某日下午，利用甲○○不在新竹縣北埔鄉埔尾村一二
    鄰三二之二號住處，且大門未上鎖之際侵入該住宅（侵入住宅部分未據告訴），
    徒手竊取甲○○所有之新竹縣北埔鄉農會帳號0000000—二一—0000
    000號活期存款存摺一本及印鑑章一枚。得手後，復基於連續行使偽造私文書
    及意圖為自己不法所有之概括犯意，連續於九十一年一月七日上午九時十三分許
    及同日上午九時三十四分許，持前述竊得之存摺及印鑑章至新竹縣北埔鄉農會提
    領款項，在活期存款取款憑條取款金額欄上先後書立新台幣（下同）「貳萬參仟
    元整２３０００」及「壹拾萬元整１０００００」之字樣，並盜用甲○○所有前
    述印鑑章加蓋於其上（各一枚），作為甲○○欲提領各該金額之意思表示而偽造
    取款憑條二紙，並連同甲○○之活期存款存摺，以甲○○之名義先後持向新竹縣
    北埔鄉農會領取甲○○存於該農會帳戶之存款二萬三千元及十萬元，而行使偽造
    私文書，致使新竹縣北埔鄉農會承辦人員陳玉珍不知有詐，陷於錯誤而如數交付
    該等款項予乙○○，足以生損害於甲○○之權益及新竹縣北埔鄉農會對於儲戶管
    理之正確性。嗣因該農會承辦人員發覺有異，以電話詢問甲○○後，並依監視錄
    影帶錄得之影像報警而循線查獲。
二、案經新竹縣警察局竹東分局報告臺灣新竹地方法院檢察署檢察官偵查起訴。
    理  由
一、右揭犯罪事實，業據被告乙○○於警訊及偵、審中坦認不諱，核與被害人甲○○
    指述情節相符。此外，復有甲○○所有前述存摺影本一份、取款憑條二紙，及事
    後被告與甲○○之和解書一件附卷可稽，本件事證明確，被告犯行堪以認定，應
    依法論科。
二、核被告所為，係犯刑法第三百二十條第一項之竊盜罪，第二百十六條、第二百十
    條之行使偽造私文書罪及第三百三十九條第一項之詐欺取財罪。被告盜取被害人
    印鑑章後加以蓋用，為偽造該私文書之部分行為，不另論罪。其偽造私文書後復
    持以行使，偽造私文書之低度行為，應為行使偽造私文書之高度行為所吸收，亦
    不另論罪。又其先後二次行使偽造私文書、詐欺取財之犯行，均時間緊接，犯罪
    構成要件相同，顯各係基於概括犯意反覆為之，均為連續犯，應分別依刑法第五
    十六條之規定以一罪論，並加重其刑。另被告所犯上開竊盜罪、連續行使偽造私
    文書罪及連續詐欺取財罪等三罪間，有方法結果之牽連關係，為牽連犯，應依刑
    法第五十五條規定，從一重之連續行使偽造私文書罪處斷。查被告前有事實欄所
    載之犯罪科刑及執行情形，此有臺灣高等法院被告全國前案紀錄表及臺灣新竹地
    方法院檢察署刑案資料查註紀錄表各一件在卷可稽，其受有期徒刑之執行完畢後
    ，五年以內再犯有期徒刑以上之本罪，為累犯，應依法遞加重其刑。爰審酌被告
    素行不佳，為一時貪念竊取被害人存摺及印鑑章，連續二次提領款項，金額共計
    為十二萬三千元，造成被害人之損害非輕，實有不該，惟念其與被害人達成民事
    和解，已給付其中三萬元，此業據被害人到庭陳明在卷，及被告於偵、審中坦承
    犯行，態度尚佳等一切情狀，量處如主文所示之刑，並諭知易科罰金之折算標準
    。
據上論斷，應依刑事訴訟法第二百九十九條第一項前段、刑法第五十六條、第二百十
六條、第二百十條、第三百三十九條第一項、第五十五條、第四十七條、第四十一條
第一項前段、第七十四條第一款、罰金罰鍰提高標準條例第一條前段、第二條，判決
如主文。
本案經檢察官劉邦繡到庭執行職務。
中      華      民      國      九十一    年     七    月     二十四    日
                                  臺灣新竹地方法院刑事第二庭
                                          法  官  雷  雅  雯
右正本證明與原本無異。
如不服本判決，應於判決送達後十日內向本院提出上訴狀( 應附繕本 )，上訴於臺灣
高等法院。
                                          書記官  汪  淑  菁
中      華      民      國      九十一    年     七    月     二十四    日
附錄：本判決論罪科刑法條全文
刑法第二百十條
偽造、變造私文書，足以生損害於公眾或他人者，處五年以下有期徒刑。
刑法第二百十六條
行使第二百十條至第二百十五條之文書者，依偽造、變造文書或登載不實事項或使登
載不實事項之規定處斷。
刑法第三百二十條
意圖為自己或第三人不法之所有，而竊取他人之動產者，為竊盜罪，處五年以下有期
徒刑、拘役或五百元以下罰金。
意圖為自己或第三人不法利益，而竊佔他人之不動產者，依前項之規定處斷。
前二項之未遂犯罰之。
刑法第三百三十九條
意圖為自己或第三人不法之所有，以詐術使人將本人或第三人之物交付者，處五年以
下有期徒刑、拘役或科或併科一千元以下罰金。
以前項方法得財產上不法之利益或使第三人得之者亦同。
前二項之未遂犯罰之。
